最　高　行　政　法　院　裁　定
                                      100年度裁字第428號
上  訴  人　秦申周
被 上訴 人　雲林縣政府
代　表　人　蘇治芬
上列當事人間就業服務法事件，上訴人對於中華民國99年11月4
日高雄高等行政法院99年度簡字第265號判決，提起上訴，本院
裁定如下：
　　主  文
上訴駁回。
上訴審訴訟費用由上訴人負擔。
　　理  由
一、按對於適用簡易程序之裁判提起上訴，須經本院許可。前項
    許可，以訴訟事件所涉及之法律見解具有原則性者為限，行
    政訴訟法第235條定有明文。所謂法律見解具有原則性，係
    指該訴訟事件所涉及之法律問題意義重大，而有加以闡釋之
    必要而言。
二、本件上訴人領有行政院勞工委員會（下稱勞委會）核發之就
    業服務專業人員證書（許可證字號：0357），並擔任好理國
    際有限公司（下稱好理公司）之就業服務專業人員。其於民
    國96年2月27日授權好理公司代為簽證，而好理公司依其授
    權自96年3月7日起至98年6月1日止，由該公司承辦人於雇主
    聘僱外籍工作者（家庭看護工）入國通報單（或接續通報單
    ）上專業人員欄處代上訴人簽章，違反就業服務法第37條第
    1款規定，經被上訴人審查屬實，依同法第67條第1項規定，
    以99年2月12日府勞動字第0991500635號裁處書處上訴人罰
    鍰新臺幣6萬元。上訴人不服，循序提起行政訴訟，經原審
    適用簡易程序判決駁回，乃對原判決提起上訴，略以：（一
    ）原審99年11月3日準備程序期日，依被上訴人之訴訟代理
    人委任狀，應原僅委任賴美欣1人，惟賴美欣於開庭前未經
    被上訴人同意，於委任狀中填入楊允蓮，使受任人變為2人
    ，而該準備程序又皆由楊允蓮發言，且楊允蓮為被上訴人之
    約僱人員，是被上訴人於原審之訴訟代理委任應為無效，楊
    允蓮之答辯應予捨棄。（二）就業服務法第37條第1款規定
    所謂「允許他人假藉本人名義從事就業服務業務」，係指仲
    介公司以租用專業人員證照或借用專業人員證照向勞委會申
    請登記，並藉以申請仲介公司特許證照，而此等專業人員卻
    未實際至仲介公司上班之行為。又就業服務法並無專業人員
    應親自簽名之規定，由何人簽名並非要件，應是仲介公司是
    否有實際聘僱專業人員方屬是否違反就業服務法第37條第1
    款之要件，況被上訴人亦無何積極證據足證上訴人有違規行
    為等語。
三、本院查：（一）原審就屬簡易程序事件之本件，係依行政訴
    訟第233條第1項規定，不經言詞辯論而為判決，且其判決理
    由並未援引被上訴人之原審訴訟代理人楊允蓮於99年11月3
    日準備程序中之陳述等情，已經本院核閱原審卷甚明，並有
    原判決可稽，堪以認定。故被上訴人之原審訴訟代理人楊允
    蓮，其受委任縱有上訴意旨所稱之違法情事，亦因原審所行
    準備程序及該程序中之陳述均未據為原判決之基礎，而於原
    判決之是否違法無影響，是上訴意旨關於被上訴人之原審訴
    訟代理人委任違法云云之指摘，於本件即無所涉及之法律見
    解具有原則性情事。（二）又按：「私立就業服務機構應置
    符合規定資格及數額之就業服務專業人員。」「就業服務專
    業人員不得有下列情事：一、允許他人假藉本人名義從事就
    業服務業務。……。」就業服務法第36條第1項及第37條第1
    款分別定有明文。又依就業服務法第34條授權訂定之私立就
    業服務機構許可及管理辦法第7條及第34條復分別規定：「
    就業服務專業人員之職責如下：一、辦理暨分析職業性向。
    二、協助釐定生涯發展計畫之就業諮詢。三、查對所屬私立
    就業服務機構辦理就業服務業務之各項申請文件。四、依規
    定於雇主相關申請書簽證。就業服務專業人員執行前項業務
    ，應遵守誠實信用原則。」「私立就業服務機構接受委任辦
    理就業服務業務，應依規定於雇主或求職人申請書（表）加
    蓋機構圖章，並經負責人簽章及所置就業服務專業人員簽名
    。」足見就業服務法係欲藉由經政府機關測驗及核定合格，
    取得專業證書之就業服務專業人員親自從事相關業務，以確
    認各項申請文件真實無誤，進而提昇私立就業服務機構之服
    務品質，故就業服務法規定之就業服務專業人員對其業務，
    自不能授權他人代為執行，而此係基於上述規定之當然解釋
    ，是上訴意旨所為就業服務法第37條第1款僅管制租借牌照
    之行為云云，無非係其一己之主觀見解，於本件並無所涉及
    之法律見解具有原則性情事。此外之上訴意旨，無非係針對
    事實認定事項為爭議，更與法律見解之原則性無涉。（三）
    綜上所述，上訴人所陳上訴理由，並無所涉及之法律見解具
    有原則性情事。故上訴人提起本件上訴，依首開規定及說明
    ，不應許可，其上訴難謂合法，應予駁回。
四、據上論結，本件上訴為不合法。依行政訴訟法第249條第1項
    前段、第104條、民事訴訟法第95條、第78條，裁定如主文
    。
中　　華　　民　　國　　100　 年　　2　　 月　　17　　日
                    最高行政法院第四庭
                        審判長法官　黃　璽　君
                              法官　楊　惠　欽
                              法官　吳　東　都
                              法官　陳　金　圍
                              法官　蕭　惠　芳

以  上  正  本  證  明  與  原  本  無  異
中　　華　　民　　國　　100　 年　　2　　 月　　17　　日
　　　　　　　　　　　　　　　書記官　張　雅　琴